

KHAWLA GADER

INGÉNIEUR INFORMATIQUE

khawlagader@gmail.com



Mahdia, Tunisie

https://www.linkedin.com/in/khawla-gader-92a4096a/ Phttps://khawla-gader-portfolio.netlify.app

À PROPOS DE MOI

Développeuse informatique dynamique souhaitant contribuer au succès de la mission en travaillant dur, en prêtant attention aux détails et en faisant preuve d'un excellent sens de l'organisation. Bonne expertise en programmation et en développement web Motivée pour apprendre, évoluer et exceller dans un domaine lié aux technologies de l'information.

SOFT SKILLS

- La flexibilité et l'adaptation en milieu de travail
- Organisation et gestión des tâches et du temps
- Communication et esprit d'équipe
- La capacité à apprendre continuellement

LOGICIELS & COMPÉTENCES

ReactJs, NodeJs, ExpressJs HTML, CSS, XML, PHP, C# JavaScript, Json, Mongodb Mysql, SqlServer, Oracle Visual Studio, Eclipse MySql Workbench Joomla, Prestashop Magento, WordPress Java, Jee

LANGUES

Arabe Français **Anglais**

CENTRES D'INTÉRÊT

Nouvelles technologies. Sport: Marche, volley-Ball. Musique.

EXPÉRIENCE PROFESSIONNELLE

WINDECO – Analyste développeuse

24/07/2020 - 10/10/2021 Mahdia, Tunisie

- Participation au développement, gestion et test du ERP Desktop « WinTech ».
 - Langages et Outils: C#, DevExpress, Visual Studio, XML, Mysql, MysqlWorkbench, GitHub, DevOps.
- Gestion d'ERP «WinSat». Langages et Outils: VB.net, XML, SqlServer.

MEC - Développeuse

08/01/2020 - 23/07/2020 Mahdia, Tunisie

- Développement d'une application Desktop « DeleteMaterial » pour la correction des commandes textiles.
 - Langages et Outils : C#, Visual Studio, XML.
- Création de l'ETL SBM pour le calcul et l'affichage du chiffre d'affaires de la société.
 - Langages et Outils: Pentaho, SqlServer.
- Gestion du portail entreprise B2B et B2C du Windeco. Langages et Outils : Symfony, HTML, CSS, Mysql, PhpMyAdmin, MySqlWorkbench

CERTIFICATS

Développeur Full-Stack web MERN Smartech Fevrier-Mars 2024

1MILLION ARAB CODERS INITIATIVE: Front End Developer

UDACITY Avril 2018

Apprenez à créer votre site web avec HTML5 et CSS3

OpenClassrooms Avril 2017

Concevez votre site web avec PHP et MySQL

OpenClassrooms Avril 2017

Créez votre premier site avec WordPress

OpenClassrooms Avril 2017

Réalisez des sites modernes et beaux grâce à WordPress

OpenClassrooms Avril 2017

Apprenez à coder avec JavaScript

OpenClassrooms Mai 2017

FORMATION

Diplôme d'Ingénieur National en Téléinformatique

ISITCOM | Sousse, Tunisie 2013 - 2016

Diplôme de Licence appliquée en Informatique «Technologies du Multimédia et du Web»

ISITCOM | Sousse, Tunisie 2010 - 2013